

## Sebastian Mesa Zafra

# Ingeniero Electrónico | Full Stack Desarrollador Web

+57 312 490 49 76

in enlace perfil de LinkedIn

nlace perfil de GitHub

#### Perfil Profesional

Ingeniero Electrónico con experiencia en el área de las telecomunicaciones, con conocimientos en el campo de la automatización y el desarrollo Web. Me caracterizo por ser una persona productiva, responsable, motivado por la investigación y a trabajar en equipo.

#### **Experiencia Laboral**

Noviembre 2021 - Enero 2022

# Asistente de enseñanza Full-Stack

HENRY, Latino América

Ayudante de bootcamp (TA) para alumnos de Desarrollo Full-Stack

- Coordinador de un grupo de estudiantes para lograr la integración en la comunidad de estudio.
- Orientación a los estudiantes en los primeros pasos de la cursada del BootCamp.
- Resolución de ejercicios y promover la colaboración grupal (Pair Programming)

Septiembre 2020 - Marzo 2021

### **Profesional STEM**

Parque Científico de Innovación Social, Bogotá

- Desarrollo de proyectos con innovación social en areas de telecomunicaciones
- Diseño e implementación de una estación terrena satelital SatNogs, un artefacto celeste CanSat educativo, investigación y ejecución de un CubeSat Social.

#### Educación

Septiembre 2021 – Enero 2022

### Full Stack Developer

HENRY, Latino América

- Front End: React. Redux.
- Back End: NodeJS, Express, Testing.
- DB: SQL, Sequelize.

Julio 2016 - Junio 2021

### Ingeniería Electrónica

Universidad El Bosque, Bogotá

- Énfasis en Telecomunicaciones, Control Automatiación, Equipos Médicos.
- Tesis de Grado Meritoria con Minciencias titulada:

"Desarrollo de una sonda coaxial para la medición de permitividad en materiales líquidos".

Enero 2020 - Febrero 2021

## Advance English Program

EF English Live

#### Habilidades

Idiomas

Inglés – Nivel intermedio avanzado B2

• EF Level 13 Advanced

Herramientas IT JavaScript

Matlab - Simulink

Ansys HFFS – CST Suite Studio (Diseño y Simulación electromagnética)

Arduino - Raspberry Pi

Labview - Multismim (National Instruments)

Fusion 360 (CAD)
Packet Tracer (Cisco)
FLuidSim - Ladder (PLC)

#### Información Adicional

### Voluntariado

#### **TECHO**

Construcción de viviendas para familias en condiciones de extrema pobreza

#### Semilleros

# Semillero IEEE 'Antennas and Propagation Society'

Grupo de investigación de la universidad El Bosque con enfoque en principios de electromagnetismo, diseño y construcción de antenas.

## Semillero OPLANELEC

Grupo de investigación de la universidad El Bosque con enfoque en el diseño de antenas y diferentes medios de propagación de ondas electromagnéticas.

# Deporte Atletismo

Maratonista Trail Running

#### Referencias

Sergio Zafra Startup Business Development Manager- Amazon Web Service.

+57 3103183764

#### Luis Eduardo Vidal

FPA Senior Analyst Lifiif.

+57 320854500